【裁判字號】    89,易,2388
【裁判日期】    891213
【裁判案由】    竊盜
【裁判全文】
臺灣板橋地方法院刑事判決                        八十九年度易字第二三八八號
    公  訴  人  臺灣板橋地方法院檢察署檢察官
    被      告  甲○○
右列被告因竊盜案件，經檢察官提起公訴（八十九年度偵字第八八五八號），本院判
決如左：
    主  文
甲○○竊盜，處有期徒刑捌月。
    事  實
一、甲○○曾於民國（下同）八十八年間因竊盜案件，經臺灣士林地方法院判處有期
    徒刑七月，緩刑三年確定，於緩刑期間內，猶不知悔悟，竟意圖為自己不法之所
    有，於八十九年五月一日上午九時三十分許，見臺北縣三重市○○○路（起訴書
    誤載為大同南路）六十五巷四十八號一樓之大門未鎖，認有機可趁，即由該大門
    進入，並由樓梯上至臺北縣三重市○○○路六十五巷四十八號六樓之乙○○住處
    ，並趁乙○○住處無人在家且門未上鎖之際，即進入乙○○之前揭住處（甲○○
    所涉侵入住宅部分未據乙○○提出告訴），以乙○○放置於該處之行李袋一只，
    裝入乙○○放置於該處之照像機一台、床單一組、存摺三本、印章三個、衣服一
    套、呼叫器一個，以此方式竊取乙○○之物，得手後欲攜該行李袋離去之際，適
    乙○○返回其住處，而發現報警當場查獲甲○○。
二、案經臺北縣警察局三重分局報請臺灣板橋地方法院檢察署檢察官偵查起訴。
    理  由
一、右揭事實，業據被告甲○○迭於警訊、偵查及本院審理時坦承不諱，核與被害人
    乙○○於警訊時所指述之情節，尚屬相符，復有臺北縣警察局贓物認領保管單一
    紙附於偵查卷可憑。是本件事證已臻明確，被告犯行洵堪認定，應予依法論處。
二、核被告林玊萍所為，係犯刑法第三百二十條第一項之竊盜既遂罪。爰審酌被告有
    如事實欄所示之竊盜前科（此有台灣高等法院檢察署被告前科紀錄簡覆表一份附
    卷可憑），仍不知警惕，再為本件竊盜犯行，且其侵入住宅竊盜，情節非輕，暨
    其犯後坦承不諱、犯罪之動機、目的、手段、所生損害等一切情狀，量處如主文
    所示之刑，以示懲儆。
三、至被告甲○○意圖為自己不法之所有，於八十八年十月二十七日零時許，侵入游
    玉如住處，竊取錄放影機、衣物、皮包等物，因認被告涉犯刑法第三百二十一條
    第一項第一款之加重竊盜罪嫌，業經臺灣士林地方法院檢察署檢察官於八十九年
    二月十日以八十九年偵緝字第六五號聲請簡易判決處刑書，向臺灣士林地方法院
    聲請簡易判決處刑在案等情，有該聲請簡易判決處刑書電腦列印本一份附於本院
    卷可憑，惟該案所指之被告竊盜犯行之時間（時間為八十八年十月二十七日），
    與被告前揭論罪部分之犯罪時間（時間為八十九年五月一日），相隔約半年，則
    尚難認被告於八十八年十月二十七日為竊盜犯行時，對於八十九年五月一日之竊
    盜犯行之實行有所認識，客觀上即難遽認被告係基於概括犯意，況被告曾於八十
    九年一月二十二日入臺灣臺北看守所，於八十九年二月十一日始出所等情，亦有
    被告在監在押資料表一份附於本院卷可憑，被告於本院審理時供稱：伊在所內都
    有反省，出所後想要找一個工作，好好做人，但出所後，做沒幾天就沒有再做等
    語（見本院八十九年十一月二十九日審判筆錄），是被告於主觀上並非基於概括
    犯意，而為前揭論罪部分與前揭聲請簡易判決處刑書所載被告犯罪事實部分，併
    此敘明。
四、移送併辦意旨（臺灣板橋地方法院檢察署八十九年度偵字第二一一０三號）另以
    ：被告甲○○意圖為自己不法之所有，於八十九年十一月七日五時許，在桃園縣
    龜山鄉○○○街附近，由友人「小陳」以鐵鎚打破車號ＯＪ─七一五八號自小客
    車車窗，自內竊取ＶＣＤ一臺，適車主張秋楣發現，被告旋將ＶＣＤ一臺返還，
    惟張秋楣打電話報警時，甲○○認有機可趁，遂竊取ＶＣＤ及張秋楣之皮包，得
    手後立即逃離現場，因認被告涉犯刑法第三百二十條第一項之竊盜罪嫌，且認此
    部分與前開起訴竊盜部分有連續犯之裁判上一罪關係，應為起訴效力所及云云。
    惟查，移送併辦意旨所指之被告竊盜犯行之時間（時間為八十九年十一月七日）
    ，與被告前揭論罪部分之犯罪時間（時間為八十九年五月一日），相隔約半年，
    則尚難認被告於八十九年五月一日為竊盜犯行時，對於八十九年十一月七日之竊
    盜犯行之實行有所認識，客觀上即難遽認被告係基於概括犯意，而為前揭論罪部
    分與移送併辦部分，況被告曾於八十九年九月二十一日入臺灣臺北看守所，於八
    十九年十月五日始出所等情，亦有被告在監在押資料表一份附於本院卷可憑，被
    告於本院審理時供稱：伊在所內都有反省，出所後想要找一個工作，好好做人，
    但出所後，做沒幾天就沒有再做等語（見本院八十九年十一月二十九日審判筆錄
    ），是被告於主觀上並非基於概括犯意，而為前揭論罪部分與移送併辦部分。綜
    情以觀，移送併辦意旨所指被告竊盜罪嫌部分，與檢察官起訴之被告竊盜部分（
    即前揭論罪部分），並無裁判上一罪之連續犯關係，本院自無從就前揭移送併辦
    部分併予審理，應退回併辦部分，由檢察官另行依法處理，併此敘明。
據上論斷，應依刑事訴訟法第二百九十九條第一項前段，刑法第三百二十條第一項，
罰金罰鍰提高標準條例第一條前段，判決如主文。
本案經檢察官林宏松到庭執行職務。
中      華      民      國    八十九    年     十二     月     十三     日
                                      臺灣板橋地方法院刑事第三庭
                                          法  官  林  海  祥
右正本證明與原本無異。
如不服本判決，應於判決送達後十日內，向本院提出上訴狀。
                                          書記官  陳  怡  真
中    華    民    國      八十九      年    十二      月   十八       日
附錄本案論罪科刑法條全文：
刑法第三百二十條第一項
意圖為自己或第三人不法之所有，而竊取他人之動產者，為竊盜罪，處五年以下有期
徒刑、拘役或五百元以下罰金。


司法院資訊處製作；財團法人民間司法改革基金會備份。
